【裁判字號】    92,訴緝,47
【裁判日期】    920325
【裁判案由】    毒品危害防制條例
【裁判全文】
臺灣高雄地方法院刑事判決                          九十二年度訴緝字第四七號
    公  訴  人  臺灣高雄地方法院檢察署檢察官
    被      告  甲○○
右列被告因違反毒品危害防制條例案件，經檢察官提起公訴（九十一年度毒偵字第一
八五三號），本院判決如左：
    主  文
甲○○連續施用第一級毒品，累犯，處有期徒刑拾月。又連續施用第二級毒品，累犯
，處有期徒刑陸月；扣案之第二級毒品安非他命壹小包（驗後毛重壹點伍公克），沒
收銷燬之。應執行有期徒刑壹年貳月；扣案之第二級毒品安非他命壹小包（驗後毛重
壹點伍公克），沒收銷燬之。
    事  實
一、甲○○（原身分證統一編號：Ｚ000000000號）前因違反麻醉藥品管理
    條例等案件，經臺灣高等法院高雄分院及臺灣高雄地方法院先後判處有期徒刑六
    年、六月確定，二罪接續執行，於民國八十四年三月二十四日假釋出獄，交付保
    護至八十八年五月七日期滿未經撤銷而執行完畢。又因施用毒品案件，經臺灣高
    雄地方法院以八十八年度毒聲字第六○六二號裁定送觀察、勒戒，在所期間經衛
    生醫療網支援醫師評定認有繼續施用毒品傾向，再經臺灣高雄地方法院以八十八
    年度毒聲字第六五八五號裁定令入戒治處所，施以強制戒治一年，嗣經臺灣高雄
    地方法院以八十九年度毒聲字第五一九號裁定停止戒治，再以八十九年度毒聲字
    第七一七五號裁定撤銷停止戒治，嗣經強制戒治期滿，由臺灣高雄地方法院檢察
    署檢察官於九十年六月十一日以九十年度戒毒偵字第六六三號為不起訴處分確定
    。詎猶未戒除毒癮，復基於施用第一級毒品海洛因之概括犯意，自九十一年二月
    九日起至九十一年四月十九日止，在其位於高雄縣鳳山市灣頭南巷七十八弄二十
    八號住處房間，以將第一級毒品海洛因摻入水中用針筒注射之方式，連續施用第
    一級毒品海洛因多次，平均每日施用二次。並另基於施用第二級毒品安非他命之
    概括犯意，自九十一年二月九日起至九十一年四月十九日止，在上址住處房間，
    以將第二級毒品安非他命置於奶瓶用火燒烤吸食其煙氣之方式，連續施用第二級
    毒品安非他命多次，平均每日施用二次。嗣於九十一年四月十九日晚間八時三十
    分許，為警在高雄市○○區○○路與自強路口查獲，並扣得第二級毒品安非他命
    一小包（驗後毛重一點五公克）。
二、案經高雄市政府警察局報請臺灣高雄地方法院檢察署檢察官偵查起訴。
    理  由
一、右揭事實，業經被告甲○○於本院審理時坦承不諱，並有第二級毒品安非他命一
    小包扣案及高雄市政府警察局保安警察大隊扣押筆錄一紙附卷可稽；而被告於查
    獲當日，經警採集其尿液送驗結果，其尿液亦呈甲基安非他命及嗎啡陽性反應，
    亦有高雄市政府衛生局煙毒尿液檢驗成績書、保安警察大隊刑案移送專責組偵辦
    毒品危害防制條例嫌疑人尿液採證代碼表各一紙附卷可參；扣案之白色晶體一包
    ，經送請高雄醫學大學附設中和紀念醫院檢驗結果，為第二級毒品甲基安非他命
    ，驗前毛重一點六公克，驗後毛重一點五公克，亦有高雄醫學大學附設中和紀念
    醫院九十二年三月四日報告編號九二○二—二四四號檢驗報告一紙在卷可按，足
    認被告之自白與事實相符，洵堪採為論罪科刑之依據。事證明確，被告犯行，堪
    予認定。又被告前因施用毒品案件，經臺灣高雄地方法院以八十八年度毒聲字第
    六○六二號裁定送觀察、勒戒，在所期間經衛生醫療網支援醫師評定認有繼續施
    用毒品傾向，再經臺灣高雄地方法院以八十八年度毒聲字第六五八五號裁定令入
    戒治處所，施以強制戒治一年，嗣經臺灣高雄地方法院以八十九年度毒聲字第五
    一九號裁定停止戒治，再以八十九年度毒聲字第七一七五號裁定撤銷停止戒治，
    嗣經強制戒治期滿，由臺灣高雄地方法院檢察署檢察官於九十年六月十一日以九
    十年度戒毒偵字第六六三號為不起訴處分確定等情，復有九十年度戒毒偵字第六
    六三號不起訴處分書、臺灣高等法院被告全國前案紀錄表、臺灣高雄地方法院檢
    察署刑案資料查註紀錄表在卷足憑。其於經不起訴處分後，五年內再犯毒品危害
    防制條例第十條第一、二項之罪，應予依法論科。
二、查海洛因屬毒品危害防制條例第二條第二項第一款所稱之第一級毒品，安非他命
    為毒品危害防制條例第二條第二項第二款所稱之第二級毒品，被告施用海洛因、
    安非他命之行為，係犯該條例第十條第一項之施用第一級毒品罪、同條例第十條
    第二項之施用第二級毒品罪。被告持有第一級毒品海洛因、第二級毒品安非他命
    ，進而施用，其持有第一級毒品海洛因及持有第二級毒品安非他命之低度行為，
    應各為施用之高度行為所吸收，不另論罪。又被告先後多次施用第一級毒品海洛
    因、第二級毒品安非他命之行為，時間緊接，所犯各係構成要件相同之罪，顯均
    係基於概括犯意反覆為之，為連續犯，應各依刑法第五十六條規定論以一罪，並
    加重其刑。又被告所犯上開施用第一級毒品與施用第二級毒品二罪間，犯意各別
    ，行為互殊，應予分論併罰。再查，被告（原身分證統一編號：Ｚ000000
    000號）前因違反麻醉藥品管理條例等案件，經臺灣高等法院高雄分院及臺灣
    高雄地方法院先後判處有期徒刑六年、六月確定，二罪接續執行，於八十四年三
    月二十四日假釋出獄，交付保護至八十八年五月七日期滿未經撤銷而執行完畢，
    有臺灣高等法院被告全國前案紀錄表一份在卷可考，其受有期徒刑之執行完畢後
    ，五年內再犯本件有期徒刑以上之罪，為累犯，應依刑法第四十七條規定加重其
    刑。又被告所犯施用第一、二級毒品部分，同時有二種刑之加重事由，應依刑法
    第七十條規定遞加重之。爰審酌被告曾因毒品案件經法院判刑確定，入監服刑，
    復因施用毒品案件，經裁定送觀察、勒戒及強制戒治後，由檢察官為不起訴處分
    在案，竟仍再犯本件犯行，顯見其毒癮尚未戒除，惡習未改，惟念其犯後坦承犯
    行，態度尚佳，且施用毒品屬自戕行為，對社會危害性甚微等一切情狀，各量處
    如主文所示之刑，並定其應執行之刑。扣案之白色晶體一包，經送請高雄醫學大
    學附設中和紀念醫院檢驗結果，為第二級毒品甲基安非他命，驗前毛重一點六公
    克，驗後毛重一點五公克，有高雄醫學大學附設中和紀念醫院九十二年三月四日
    報告編號九二○二—二四四號檢驗報告一紙在卷可按，是扣案之白色晶體一小包
    係屬第二級毒品安非他命無訛，應依毒品危害防制條例第十八條第一項前段併予
    宣告沒收銷燬之。至鑑驗耗損之第二級毒品安非他命，既已滅失，自無庸併予宣
    告沒收銷燬，附此敘明。
據上論斷，應依刑事訴訟法第二百九十九條第一項前段，毒品危害防制條例第十條第
一項、第二項、第十八條第一項前段，刑法第十一條、第五十六條、第五十一條第五
款、第四十七條，判決如主文。
本案經檢察官林慧美到庭執行職務。
中      華      民      國    九十二    年      三      月    二十五    日
                                  臺灣高雄地方法院刑事庭
                                      法  官    曾  淑  娟
右正本證明與原本無異。
如不服本判決，應於判決送達後十日內，向本院提出上訴狀。
                                      書記官    呂  怜  勳
中      華      民      國    九十二    年      三      月    二十五    日
附錄本判決論罪科刑法條：
毒品危害防制條例第十條
施用第一級毒品者，處六月以上五年以下有期徒刑。
施用第二級毒品者，處三年以下有期徒刑。


司法院資訊處製作；財團法人民間司法改革基金會備份。
